【裁判字號】    98,交訴,38
【裁判日期】    990610
【裁判案由】    公共危險等
【裁判全文】
臺灣雲林地方法院刑事判決              98年度交訴字第38號
公  訴  人  臺灣雲林地方法院檢察署檢察官
被      告  丁○○
上列被告因公共危險等案件，經檢察官提起公訴（98年度偵字第
2837號），本院判決如下：
    主  文
丁○○收受贓物，處有期徒刑參月；又犯肇事致人傷害逃逸罪，
處有期徒刑柒月。應執行有期徒刑捌月。
    事  實
一、丁○○明知真實姓名年籍不詳之人所交付之重低音汽車喇叭
    音箱1 座，為來路不明之贓物（上開音箱原為乙○○所有裝
    置於其車號9P-2367 號自小客車內，於民國98年3 月27日22
    時起至翌日上午7 時之間，在雲林縣麥寮鄉三盛村三盛93之
    1 號前遭竊），竟基於收受贓物之犯意，於98年3 月27日22
    時起至翌日上午7 時止之期間內之某時，在不詳地點，逕予
    收受。嗣丁○○於98年3 月28日7 時許，騎乘向其表嬸林紀
    綵綢借得無懸掛車牌之機車1 部，載運前開音箱，沿雲林縣
    麥寮鄉○○村○○路由西往東方向直行，於同日7 時10分許
    ，行至雲林縣麥寮鄉橋頭村292-1 號時，理應注意汽車行駛
    時，駕駛人應注意車前狀況及兩車併行之間隔，並隨時採取
    必要之安全措施。而依當時情形，又無不能注意之情形，竟
    疏於注意及此，貿然行駛，不慎撞及同向在前騎乘車牌號碼
    NVN-575 號重型機車之戊○○○，致戊○○○人車倒地，受
    有「第一腰椎壓迫性骨折」、「尾骨骨折」、「臉部、左膝
    等多處擦傷」之傷害（涉嫌過失傷害部分，因戊○○○撤回
    告訴，已為不起訴處分）。詎丁○○肇事後，雖有停車查看
    戊○○○之傷勢，惟並未將傷者送醫救護，或留在現場接受
    調查，即騎乘機車逃逸，嗣經戊○○○揮手攔下不知名之過
    路機車騎士委請其代為報案而循線查獲上情。
二、案經雲林縣警察局臺西分局報請臺灣雲林地方法院檢察署檢
    察官偵查起訴。
    理  由
甲、程序部分：
一、按被告以外之人於審判外之言詞或書面陳述，除法律有規定
    者外，不得作為證據。又被告以外之人於審判外之陳述，雖
    不符前4 條之規定，而經當事人於審判程序同意作為證據，
    法院審酌該言詞陳述或書面陳述作成時之情況，認為適當者
    ，亦得為證據，刑事訴訟法第159 條第1 項、第159 條之5
    第1 項定有明文。
二、查被害人戊○○○於98年4 月9 日之警察詢問筆錄（詳警卷
    第1 頁至第3 頁）、簽名指認之刑案個人照片、路口監視畫
    面及機車照片（詳警卷第22頁至第23頁）、98年3 月28日道
    路交通事故談話紀錄表內之證述（詳警卷第33頁）、98年6
    月17日之檢察官訊問筆錄（詳偵卷第8 頁至第9 頁，結文在
    第18頁）、證人丙○○於98年4 月8 日之警察詢問筆錄（詳
    警卷第11頁至第13頁）、簽名指認之刑案個人照片、路口監
    視畫面及機車照片（詳警卷第22頁至第23頁）、98年6 月17
    日之檢察官訊問筆錄（詳偵卷第9 頁至第10頁，結文在第16
    頁）、98年7 月30日之檢察官訊問筆錄（詳偵卷第39頁至第
    40頁，結文在第42頁）、證人許金鴻於98年3 月30日之警察
    詢問筆錄（詳警卷第14頁至第16頁）、簽名指認之刑案個人
    照片、路口監視畫面及機車照片（詳警卷第22頁至第23頁）
    、98年6 月17日之檢察官訊問筆錄（詳偵卷第10頁，結文在
    第15頁）、98年7 月30日之檢察官訊問筆錄（詳偵卷第40頁
    至第41頁，結文在第43頁）、被害人乙○○於98年3 月28日
    之警察詢問筆錄（詳警卷第17頁至第19頁）、98年4 月12日
    之警察詢問筆錄（詳警卷第8 頁至第10頁）、98年7 月7 日
    之檢察官訊問筆錄（詳偵卷第22頁至第23頁，結文在第24頁
    ）、財團法人天主教若瑟醫院診斷證明書1 份（詳警卷第29
    頁）、道路交通事故現場圖、道路交通事故調查報告表(一)、
    (二)（詳警卷第30頁至第32頁）、被害人乙○○立具之贓物認
    領保管單1 紙（詳警卷第48頁），均為被告丁○○以外之人
    於審判外之言詞及書面陳述，惟被告及檢察官於本院審理時
    均同意作為證據，本院揆諸前開法條規定，並審酌前開言詞
    及書面陳述作成時之情況，認為適當，自得作為證據。
三、另按被告以外之人於偵查中向檢察官所為陳述，除顯有不可
    信之情況者外，得為證據，刑事訴訟法第159 條之1 第2 項
    定有明文。檢察官在偵查中對被告以外之人所為之偵查筆錄
    ，性質上雖屬傳聞證據，惟刑事訴訟法規定檢察官代表國家
    偵查犯罪、實施公訴，依法其有訊問被告、證人及鑑定人之
    權，證人、鑑定人並須具結，而實務運作時，檢察官偵查中
    向被告以外之人所取得之陳述，原則上均能遵守法律規定，
    不致違法取供，其可信度極高，職是，被告以外之人前於偵
    查中已具結而為證述，除反對該項供述具有證據能力之一方
    ，已釋明「顯有不可信之情況」之理由外，不宜遽指該證人
    於偵查中之陳述不具證據能力。證人甲○○於98年8 月18日
    之檢察官訊問筆錄（詳偵卷第55頁）、98年8 月24日之檢察
    官訊問筆錄（詳偵卷第60頁至第61頁），係檢察官令渠以證
    人身分具結後所為之證述，有該證人之結文附卷可稽（詳偵
    查卷結文在第58頁及第62頁），被告對證人甲○○之上開證
    述，均未提及檢察官在訊問時有何不法取供之情形，亦未釋
    明上開證人之證述有何顯不可信之情況，揆諸上開說明，上
    開證人在檢察官訊問時，具結後所為之證述筆錄，於認定被
    告上揭犯罪事實上，具有證據能力。本件被告請求詰問證人
    甲○○之部分，經本院依法傳喚2 次未到後，被告於99年3
    月8 日審理時表示不必再傳喚證人甲○○，此有本院99年3
    月8 日審判筆錄附卷可憑，本院對此即無需再行交互詰問之
    程序，惟上開證人筆錄業經本院於99年5 月27日審理程序中
    ，當庭提示筆錄並告以要旨，且經被告對其表示意見，而為
    本院依法定程序調查之有證據能力之證據，本院認為甲○○
    上開於檢察官偵查時以證人身分具結所為之證述，如上開所
    述，得為認定本件被告犯罪事實之證據。
乙、實體部分：
一、訊據被告固坦承有於上揭起訴書所指時間騎乘無懸掛車牌之
    機車1 部，載運前開音箱，在雲林縣麥寮鄉橋頭村292-1 號
    前，因其過失不慎撞及騎乘重型機車之戊○○○，致戊○○○人車倒地而受有傷害且於肇事後，有停車查看戊○○○之
    傷勢，但未親自將戊○○○送醫救護，亦未留在現場接受調
    查，即騎乘機車離去，惟矢口否認有何上開犯行，辯稱：伊
    當時因為機車未懸掛車牌，故託丙○○叫救護車將戊○○○
    送醫，丙○○有跟伊點頭並說好，伊因擔心機車未懸掛車牌
    是贓物就走了；至於音箱是伊朋友甲○○要回南投，於當天
    早上叫伊幫忙先載至車站，再載甲○○去車站，伊是分2 次
    載，伊向甲○○說伊撞到人，音箱留在現場云云。經查：
(一)、被告於98年3 月28日7 時許，騎乘機車1 部，載運前開音箱
    ，於同日7 時10分許，沿雲林縣麥寮鄉○○村○○路行至雲
    林縣麥寮鄉橋頭村292-1 號前，因過失不慎撞及同向在前騎
    乘機車之戊○○○，致戊○○○人車倒地，受有傷害，於肇
    事後，被告亦人車倒地，惟隨即牽起機車，撿起音箱騎機車
    逃逸，又在仁德路222 號後山便當店前摔倒，該店員工許金
    鴻看見戊○○○因車禍被撞倒在地後，被告騎到其店門口，
    又摔倒，就跟丙○○講有車禍，丙○○就過去幫被告將機車
    熄火，並跟被告說要過去看戊○○○有沒有事，被告邊走邊
    說要將傷者送林明正診所，丙○○回說現在太早，醫院還未
    開，被告走到戊○○○處查看戊○○○之傷勢後，又走回來
    ，並將音箱搬上機車後，要騎走時，才往前一步，被告機車
    又倒地，音箱亦掉到地上，被告此次未再撿拾音箱，即騎車
    逃逸離去。上揭被告車禍肇事後，未將傷者送醫救護，及留
    在現場接受調查，即騎乘機車逃逸之事實，業據被害人戊○○○於警詢、檢察官偵訊時具結證述甚詳，核與證人丙○○
    、許金鴻於警詢及檢察官偵訊時具結證述之情節相符，另證
    人丙○○於本院99年5 月27日具結證述之內容（詳本院卷99
    年5 月27日審判筆錄第3 頁至第5 頁），與其先前之警詢筆
    錄及偵訊筆錄之內容並無不同，是被告辯稱有請證人丙○○
    代為叫救護車送醫，證人丙○○並點頭說好一節，即與事實
    不符，而不可採。
(二)、證人甲○○於98年8 月24日檢察官偵訊時具結證稱：98年6
    月份時遇到被告，被告說要伊幫忙，被告說被告有一個案件
    當檢察官問伊時，要伊就說今年3 月底晚上12點到1 點，有
    人要跟伊借新臺幣3000元，拿一個音箱來跟伊換，伊向被告
    說音箱喇叭伊又未見過，要怎麼講，被告說就這樣講就可以
    了... ，被告說音箱喇叭是別人偷來給他的。（詳偵卷第60
    頁至第62頁），據上，被告所辯既經證人甲○○以具結後之
    證述證稱為虛偽，即無可採；此外，又無其他證據足以證明
    被告有合法取得該音箱喇叭之權源，而該音箱喇叭為被害人
    乙○○所有被竊之物，復經被害人乙○○證述無誤，依證據
    有疑，應依利於被告認定之原則，本件既無證據足以證明被
    告有竊取該音箱喇叭之行為，則僅能依現有之證據認定被告
    有收受贓物之行為之事實。
(三)、此外，本件尚有財團法人天主教若瑟醫院診斷證明書1 份（
    詳警卷第29頁）、道路交通事故現場圖、道路交通事故調查
    報告表(一)、(二)（詳警卷第30頁至第32頁）、被害人乙○○立
    具之贓物認領保管單1 紙（詳警卷第48頁）、照片29張（詳
    警卷第23頁、第35頁至第47頁、第49頁）等證據附卷可證。
(四)、綜上，本件事證明確，被告上揭犯行，洵堪認定，應依法論
    科。
二、核被告所為，係犯刑法第349 條第1 項之收受贓物罪及刑法
    第185 條之4 之肇事致人傷害逃逸罪。又被告所犯上述2 罪
    ，犯意各別，罪名不同，行為互殊，應予分論併罰。爰審酌
    被告有販毒之前科，此有臺灣高等法院被告前案紀錄表附於
    本院卷內足憑，雖因被告犯本罪時，尚在假釋期間，而不構
    成累犯，但素行不佳，又不知檢點行徑，貪圖小利，收受贓
    物，另於肇事致人受有傷害後，竟駕車逃逸及犯後毫無悔意
    ，態度不佳，惟已賠償被害人戊○○○，與之達成和解等犯
    罪之動機、目的、手段及造成之損害等一切情狀，各量處如
    主文所示之刑，並定其應執行之刑如主文所示。
據上論斷，依刑事訴訟法第299 條第1 項前段，刑法第349 條第
1 項、第185 條之4 、第51條第5 款，刑法施行法第1 條之1 ，
判決如主文。
本案經檢察官陳詠薇到庭執行職務。
中    華    民    國    99    年    6     月    10    日
                  刑事第三庭  審判長法  官  林輝煌
                                    法  官  蕭雅毓
                                    法  官  張文俊
以上正本證明與原本無異。
如不服本判決，應於收受送達後10日內，向本院提出上訴書狀，
並應敘述具體理由；其未敘述上訴理由者，應於上訴期間屆滿後
20日內，向本院補提理由書（均須按他造當事人之人數附繕本）
，「切勿逕送上級法院」。告訴人或被害人如對於本判決不服者
，應具備理由請求檢察官上訴，其上訴期間之計算係以檢察官收
受判決正本之日期為準。
                                    書記官  金雅芳
中    華    民    國    99    年    6     月    10    日
附錄本案論罪科刑法條全文：
中華民國刑法第349條
（普通贓物罪）
收受贓物者，處3 年以下有期徒刑、拘役或5 百元以下罰金。
搬運、寄藏、故買贓物或為牙保者，處5 年以下有期徒刑、拘役
或科或併科1 千元以下罰金。
因贓物變得之財物，以贓物論。
中華民國刑法第185條之4
（肇事遺棄罪）
駕駛動力交通工具肇事，致人死傷而逃逸者，處6 月以上5 年以
下有期徒刑。

司法院資訊處製作；財團法人民間司法改革基金會備份。
